【裁判字號】    99,簡上,620
【裁判日期】    990930
【裁判案由】    侮辱罪
【裁判全文】
臺灣桃園地方法院刑事判決             99年度簡上字第620號
公  訴  人  臺灣桃園地方法院檢察署檢察官
上  訴  人
即  被  告  丙○○
上列上訴人因公然侮辱案件，不服本院刑事庭民國99年6 月11日
99年度桃簡字第1358號第一審刑事簡易判決（聲請簡易判決處刑
案號：99年度偵字第12454 號），提起上訴，本院管轄之第二審
合議庭判決如下：
    主  文
上訴駁回。
丙○○緩刑貳年。
    事  實
一、丙○○係桃園縣桃園市○○路779 號「桃園大賞」社區之住
    戶，其於民國98年9 月10日下午4 時50分許，在「桃園大賞
    」社區1 樓大廳該不特定人得以共見共聞之場所內，因堆置
    在頂樓之雜物遭清除，而與保全人員乙○○、甲○○發生爭
    執，竟心生不滿，基於公然侮辱之犯意，以「花錢請你們來
    是幹什麼，來偷東西的嗎？你們這些看門狗」等貶抑性言詞
    辱罵乙○○、甲○○，足以毀損乙○○、甲○○之名譽，並
    貶低乙○○、甲○○之社會評價。
二、案經乙○○、甲○○訴由臺灣桃園地方法院檢察署檢察官偵
    查後聲請以簡易判決處刑。
    理  由
壹、證據能力部分：
    按被告以外之人於審判外之陳述，雖不符刑事訴訟法第 159
    條之1 至第159 條之4 之規定，而經當事人於審判程序同意
    作為證據，法院審酌該言詞陳述或書面陳述作成時之情況，
    認為適當者，亦得為證據。當事人、代理人或辯護人於法院
    調查證據時，知有刑事訴訟法第159 條第1 項不得為證據之
    情形，而未於言詞辯論終結前聲明異議者，視為有前項之同
    意，刑事訴訟法第159 條之5 定有明文。查本判決所引用以
    下審判外作成之相關供述證據，公訴人及被告丙○○於本院
    準備程序、審判期日均表示無意見而不予爭執，亦未於言詞
    辯論終結前聲明異議，本院審酌上開證據資料製作時之情況
    ，尚無違法取得及證明力明顯過低之瑕疵，認以之作為證據
    應屬適當，而其餘所依憑判斷之非供述證據，本院亦查無有
    何違反法定程序取得之情形，且上開各該證據均經本院於審
    判期日依法進行證據之調查、辯論，被告於訴訟上之防禦權
    ，已受保障，故上開證據資料均有證據能力。
貳、實體部分：
一、上揭犯罪事實，迭據被告丙○○於本院準備程序及審理時坦
    承不諱（見本院卷第31頁、第45頁背面），核與告訴人乙○○、甲○○於偵查中之指訴（見99年度他字第1313號卷第 6
    至7 頁、第17頁），及證人黃怡惠於偵查中證述之情節（見
    99年度他字第1313號卷第6 至7 頁）相符，足認被告不利於
    己之任意性自白與事實相符，堪以採信。本件事證明確，被
    告犯行洵堪認定，應予依法論科。
二、按刑法上之公然侮辱罪，只須侮辱行為足使不特定人或多數
    人得以共見共聞，即行成立，且僅任意謾罵並未指有具體事
    實，仍屬公然侮辱，司法院院字第2179號解釋著有明文。本
    件犯罪地點在桃園縣桃園市○○路799 號「桃園大賞」社區
    之1 樓大廳，為不特定人得以共見共聞之場所，被告於前揭
    時、地以「花錢請你們來是幹什麼，來偷東西的嗎？你們這
    些看門狗」等語辱罵告訴人乙○○、甲○○，依一般社會通
    念，前開語詞已足貶低告訴人乙○○、甲○○之社會評價，
    確足使告訴人乙○○、甲○○之名譽受損，被告所為自已構
    成公然侮辱。是核被告所為，係犯刑法第309 條第1 項之公
    然侮辱罪。被告同時以上開言詞辱罵告訴人乙○○、甲○○
    ，係以一行為侵害數法益，觸犯二個相同之罪名，為同種想
    像競合犯，依刑法第55條規定，應從一重之公然侮辱罪論處
    。原審基於上開事證，認被告犯行明確，而援引刑法第 309
    條第1 項、第42條第3 項前段，刑法施行法第1 條之1 第 1
    項、第2 項前段（漏引刑法第55條，應予補充），並審酌被
    告犯罪之動機、目的、手段、所生危害、犯後態度及其素行
    等一切情狀，判處罰金新臺幣5 千元，如易服勞役，以新臺
    幣1 千元折算1 日，經核認事用法並無違誤，量刑亦屬妥適
    。被告上訴意旨雖以其未以上揭言詞辱罵告訴人云云，提起
    上訴，惟被告於本院準備程序、審理時業坦認犯行，所辯未
    以「你們這些看門狗」等語辱罵告訴人云云，自不足採信，
    被告猶執前詞指摘原判決不當，非有理由，應予駁回。
三、末查，被告前未曾因故意犯罪受有期徒刑以上刑之宣告，有
    臺灣高等法院被告前案紀錄表在卷可按，其因一時失慮致罹
    刑典，犯後已坦承犯行，經此偵、審教訓，當知警惕而無再
    犯之虞，且被告於本院審理時業與告訴人乙○○、甲○○達
    成和解，賠償其等各5 千元，並書立道歉信函1 紙刊登於「
    桃園大賞」社區之佈告欄，有告訴人乙○○、甲○○具名之
    撤回告訴狀、道歉啟事1 則、照片2 張及本院和解筆錄1 份
    附卷足憑（見本院卷第33至37頁、第42至43頁），本院審酌
    上情，認對被告所宣告之刑，以暫不執行為適當，爰諭知緩
    刑2 年，用啟自新。
據上論斷，應依刑事訴訟法第455 條之1 第1 項、第3 項、第36
8 條，刑法第74條第1 項第1 款，判決如主文。
本案經檢察官張聰耀到庭執行職務。
中    華    民    國    99    年    9     月    30    日
                  刑事第五庭  審判長法  官  潘政宏
                                    法  官  張詠惠
                                    法  官  劉淑玲
本判決不得上訴。
                                    書記官  許婉茹
中    華    民    國    99    年    10    月    1     日
附錄本案論罪科刑依據之法條：
中華民國刑法第309 條：
公然侮辱人者，處拘役或3百元以下罰金。
以強暴犯前項之罪者，處1 年以下有期徒刑、拘役或5 百元以下
罰金。

司法院資訊處製作；財團法人民間司法改革基金會備份。
